【裁判字號】    95,交抗,53
【裁判日期】    950505
【裁判案由】    聲明異議
【裁判全文】
臺灣高等法院高雄分院刑事裁定          95年度交抗字第53號
抗告人即
異議人
受處分人    甲○○
上列抗告人因聲明異議案件，不服臺灣高雄地方法院中華民國95
年3 月24日裁定（94年度交聲字第624 號），提起抗告，本院裁
定如下：
    主  文
抗告駁回。
    理  由
一、本件經本院審理結果，認第一審裁定認事、用法均無違誤，
    應予維持，並引用第一審裁定之事實、理由及證據（如附件
    ）。
二、本件抗告意旨略以：本件係抗告人自動要求酒測，抗告人僅
    飲用1 瓶臺灣啤酒，呼氣酒精濃度測試不可能高達每公升
    0.72毫克，抗告人酒測之時間與違規錄影帶上之時間竟誤差
    達15分鐘以上，顯然可疑，攝影機之電子儀器時間一經設定
    ，不可能有誤差，亦無需調整，員警許榕欽之證詞不實，抗
    告人請求測謊以明真相，為此提起抗告，請求撤銷原裁定，
    並撤銷原處分云云。
三、本院查：抗告人有違反道路交通管理處罰條例第35條第1 項
    第1 款酒後駕車違規行為之事實及證據，業經原裁定論述甚
    詳，抗告人請求測謊以明真相，本院認事證已臻明確，核無
    必要。抗告人否認違規，指摘原裁定採證不當，提起抗告，
    為無理由，應予駁回。
四、據上論結，應依道路交通案件處理辦法第26條、刑事訴訟法
    第412 條，裁定如主文。
中    華    民    國    95    年    5     月    5     日
                  刑事第一庭    審判長法  官  郭雅美
                                      法  官  莊崑山
                                      法  官  范惠瑩
以上正本證明與原本無異。
不得再抗告。
中    華    民    國    95    年    5     月    5     日
                                      書記官  張明賢
附表
臺灣高雄地方法院刑事裁定             94年度交聲字第624號
異  議  人  甲○○
即受處分人
上列異議人即受處分人因聲明異議案件，對於高雄市政府94年11
月2 日所為之處分（原處分：高市府交裁字第裁32-B00000000號
），聲明異議，本院裁定如下：
    主  文
異議駁回。
    理  由
一、異議意旨略以：異議人於民國94年9 月30日晚上8 時許，在
    高雄市左營區果貿新村公園與友人飲用啤酒後，於同日晚上
    8 時30分許，騎乘車牌號碼EET-410 號輕型機車，沿高雄市
    ○○路北往南方向行駛，途經該路與七賢路口停等紅綠燈時
    ，因其未緊扣安全帽帶而遭刻在該路口執勤之警員許榕欽攔
    下，因警員查覺異議人臉色泛紅，遂對異議人施以呼氣酒精
    濃度測試，然其僅飲用一瓶臺灣啤酒，呼氣酒精濃度測試竟
    達每公升0.72毫克，是其懷疑警方作假，酒測機器上之時間
    不可能跟實際正確的時間差那麼久，伊懷疑酒精濃度測酒精
    濃度測試表（每公升0.72毫克）不是伊的，請求撤銷原處分
    等語。
二、按汽車駕駛人，駕駛汽車經測試檢定有左列情形之一者，處
    新臺幣一萬五千元以上六萬元以下罰鍰，並當場移置保管其
    車輛及吊扣其駕駛執照一年；因而肇事致人受傷者，並吊扣
    其駕駛執照二年；致人重傷或死亡者，吊銷其駕駛執照，並
    不得再考領：一  酒精濃度超過規定標準。二吸食毒品、迷
    幻藥、麻醉藥品及其相類似之管制藥品。道路交通管理處罰
    條例第35條第1 項定有明文。
三、查異議人於本院調查時，對於酒後駕車之事實均坦承不諱，
    核與證人即現場舉發之員警許榕欽於異議人本件酒後駕車涉
    犯之公共危險案件審理中（本院95年度交簡上字第12號）證
    述情節大致相符，並有刑法第185 條之3 之案件測試觀察紀
    錄表、酒精濃度測試表、舉發違反道路交通管理事件通知單
    各1 紙等附卷可稽（見該公共危險案警卷第4 至6 頁）。異
    議人雖以前揭情詞置辯，惟查：
  (一)證人許榕欽於94年12月16日、95年3 月16日本件刑事案件審
    理時均到庭證稱：當時異議人未扣緊安全帽帶，我們把他攔
    下來，發現異議人臉部泛紅，聞到異議人身上有酒味，異議
    人也承認有喝酒，當時異議人要求有攝影機才要酒測，我們
    就請另外1 組巡邏組將攝影機帶到現場，在等攝影機的過程
    中，異議人太太都在現場，因為我們不曉得如何去校對攝影
    機的時間，以致於攝影機的時間和當時實際的時間有誤差，
    而酒測儀器做了1000次酒測後，要送到標準局去校正，故應
    以酒測單的時間為準（即晚上9 點），實際攔停是在晚上9
    點之前，因為他身上沒有帶證件，另1 組的人拿攝影機趕過
    來也要10幾分鐘等語明確（見94 年 度交簡字第2953號卷第
    14頁、95年度交簡上字第12號卷第42至45頁），且本件舉發
    單位用以實施酒測之呼氣酒精測試器（規格：電化學式、廠
    牌：INTOXIMETERS、型號：AS IV 、器號：042533），業分
    別於93年11月22日、94年10月19日檢定合格，檢定有效期限
    為1 年或使用次數達1000次等情，有經濟部標準檢驗局93年
    11月30日、94年10月31日呼氣酒精測試器檢定合格證書影本
    各1 紙在卷可憑（見95年度交簡上字第12號卷第54、55頁）
    ，堪認異議人在上述時、地遭警查獲後對其所實施酒測之儀
    器，應屬正常可使用之狀態，其測試之結果自可信為真實。
    又異議人於上開刑案審理中供稱：伊總共是作了2 次酒測，
    第1 次吹完，警察叫伊再吹1 次，第1 、2 次吹完，都有列
    印紙張出來等語，參以證人許榕欽於該案審理時證稱：第1
    次做的時候，氣沒有吹出來，無法感應，所以列印出來是沒
    有數字，伊就一直叫他把氣吹出來，當場又叫他吹了2 次，
    結果有超過標準值等語，核與事實相符。
  (二)另據證人許榕欽於本件刑案審理時具結證稱：「我們只有告
    訴他超過標準值，因為每個人的反應不一樣，我考慮到他的
    狀況，還有現場的地形、地物，我們怕他太激動，他太太一
    直在現場‧‧‧到我們分隊的時候，我有告訴他超過酒測‧
    ‧‧，他有去上廁所，我們也要查明他的身分，所以才拖延
    了一些時間給他看酒測單」等語（見95年度交簡上字第12號
    卷第43、44頁），異議人之妻子於錄影時始終全程在場，上
    開酒測過程及酒精濃度測試表，實無造假之可能。
  (三)綜上足認異議人呼氣酒精濃度測試之結果，並無儀器失準及
    警方造假之情形，異議人空言置辯，自不足取。
四、綜上各節所述，原處分機關依據首開法條規定，並審酌異議
    人違規情節輕重，裁處罰鍰新臺幣45000 元，並吊扣駕駛執
    照12個月，無何違誤，應予維持，本件異議為無理由，應予
    駁回。
五、應依道路交通案件處理辦法第19條，裁定如主文。
中    華    民    國    95    年    3     月    24    日
                  交通法庭  法  官  林揚奇
以上正本證明與原本無異。
如不服本裁定，應於收受送達後5 日內向本院提出抗告狀。
中    華    民    國    95    年    3     月    27    日
                            書記官  于耀文


司法院資訊處製作；財團法人民間司法改革基金會備份。
